臺灣嘉義地方法院刑事裁定　　　　　　 100年度聲字第1224號
聲　請　人
即　被　告　黃韋諺
選任辯護人　陳國瑞律師
上列聲請人即被告因違反毒品危害防制條例案件（本院案號：
100 年度訴字第765 號），不服本院受命法官民國100 年10月28
日所為被告羈押之處分，聲請撤銷或變更，本院合議庭裁定如下
：
    主  文
聲請駁回。
    理  由
一、聲請意旨略以：被告黃韋諺因違反毒品危害防制條例案件，
    經本院於民國100 年10月28日羈押。惟被告已歷經長期偵查
    、監聽，所有證據均已扣案，且證人均已供述明確，被告並
    無湮滅、偽造、變造證據或逃亡之虞，被告甫入社會，就所
    犯部分均坦認無訛，顯無羈押必要，被告願配合法院傳喚，
    請求交保，爰聲明異議，請將原裁定撤銷，以維被告權益云
    云。
二、按除簡式審判程序、簡易程序及第376 條第1 款、第2 款所
    列之罪之案件外，第一審應行合議審判。受命法官行準備程
    序，與法院或審判長有同一之權限。但第121 條之裁定，不
    在此限。對於審判長、受命法官、受託法官或檢察官所為羈
    押之處分有不服者，受處分人得聲請所屬法院撤銷或變更之
    。刑事訴訟法第284 條之1 、第279 條第2 項、第416 條第
    1 項第1 款分別定有明文。查聲請人因涉犯毒品危害防制條
    例第4 條第3 項之販賣第三級毒品罪，經檢察官提起公訴，
    復據本院受命法官於100 年10月28日訊問後，認聲請人所涉
    犯行均有相關證人證詞、通訊監察譯文及扣案愷他命、電子
    磅秤、行動電話等證物可佐，犯罪嫌疑重大，而聲請人否認
    部分犯行，所涉為最輕本刑5 年以上有期徒刑之罪，有事實
    足認為有勾串證人、共犯之虞，非予羈押顯難進行審判，有
    羈押之必要，依刑事訴訟法第101  條第1 項第2 款、第3款
    於同日處分羈押在案。
三、本件受命法官所為羈押決定，核屬刑事訴訟法第416  條第1
    項第1 款所定處分，如有不服應循同條款規定聲請所屬法院
    撤銷或變更之。聲請人具狀稱不服羈押裁定而為抗告云云，
    乃誤前開聲請為抗告，依同法第418 條第2 項後段：「其得
    為撤銷或變更之聲請而誤為抗告者，視為已有聲請。」應視
    為已有撤銷或變更受命法官羈押處分之聲請。
四、按羈押被告之目的，其本質在於確保訴訟程序得以順利進行
    、或為確保證據之存在與真實、或為確保嗣後刑罰之執行，
    而對被告所實施剝奪其人身自由之強制處分。被告有無羈押
    之必要，法院僅須審查被告犯罪嫌疑是否重大、有無羈押原
    因、以及有無賴羈押以保全偵審或執行之必要，由法院就具
    體個案情節予以斟酌決定，如就客觀情事觀察，法院許可羈
    押之裁定或延長羈押之裁定，在目的與手段間之衡量並無明
    顯違反比例原則情形，即無違法或不當可言。又刑事被告經
    訊問後，認有法定羈押原因，於必要時得羈押之，所謂必要
    與否或執行羈押後，有無繼續之必要，仍許法院斟酌訴訟進
    行程度及其他一切情事而為認定，除有刑事訴訟法第114 條
    各款所列情形之一不得駁回者外，准許與否，該管法院有自
    由裁量之權，衡非被告所得強求（最高法院46年台抗字第21
    號判例參照）。至於被告實際是否成立犯罪，乃本案審判程
    序終結時實體上判斷之問題，諒非法院裁定是否羈押之審查
    要件。
五、聲請人雖以前開情詞為由聲請撤銷或變更羈押處分，惟查：
(一)、聲請人前經本院訊問後，雖坦承有起訴書所指之共同販賣第
    三級毒品犯行，然否認有關起訴書附表編號2 至4 、9 、16
    至17、19至22、26、30至32部分之犯行，但聲請人該部分犯
    行，業據同案被告沈○○、姚○○、蔡忠佑、侯宇澤，證人
    許凱翔、林郁芬、王怡柔、邱傳利、洪偉鈞、劉世承、吳雅
    萍等人於警詢及偵查中指訴甚詳，並有通訊監察譯文、高雄
    市立凱旋醫院濫用藥品成品檢驗鑑定書、內政部警政署刑事
    警察局100 年9 月27日鑑定書可資佐證，且聲請人亦經警方
    搜索扣得愷他命、電子磅秤及相關行動電話門號，聲請人涉
    犯毒品危害防制條例第4 條第3 項販賣第三級毒品罪之罪嫌
    重大，應可認定。
(二)、聲請人就其所犯，於警詢、偵訊及本院羈押程序之供述均非
    一致，且就開始販毒時間、參與販毒人數、交易模式、販毒
    次數、利潤分配等重要情節與同案被告侯宇澤、蔡忠佑、沈
    ○○、姚○○，證人林郁芬、王怡柔、邱傳利、洪偉鈞、劉
    世承、吳雅萍等人警詢及偵查中指訴均有出入扞格，參之上
    開同案被告及證人等雖於偵查中具結，然未經審理程序詰問
    或訊問，被告復否認有同案被告與證人所指部分犯行，自難
    以確認渠等所言與事實相符，核諸聲請人所涉販賣第三級毒
    品罪嫌，為最輕本刑5 年以上有期徒刑之罪，基於趨吉避凶
    、脫免刑責、不甘受罰之人性，依客觀、正常之社會通念，
    可以預期聲請人將受重刑宣判，其為規避刑罰之執行而妨礙
    審判程序進行之可能性增加，且聲請人為共犯中首謀，對同
    案被告證詞復具相當影響力，倘允聲請人交保，其恐有規避
    刑罰而勾串、影響共犯及證人為虛偽陳述之虞，是同案被告
    及證人之證詞對本案待證事實既屬重要，如不予羈押，確難
    保上開證人及共犯證詞之純潔、真實。準此，本件既有部分
    案情尚未明朗，亟待審理訊問、辨明，仍足認聲請人有勾串
    共犯、證人之虞。另衡酌聲請人與共犯經起訴之販賣第三級
    毒品犯行次數多達32次，人數高達9 人，販賣時間長達1 年
    之久，且遭扣案之毒品「愷他命」共計21包，毛重約147.83
    公克，數量非微，可見聲請人販毒規模之大，對社會治安之
    影響及所生之危害均甚鉅，對其予以羈押，亦無違比例原則
    。
六、綜上所述，聲請人涉犯毒品危害防制條例第4 條第3 項之販
    賣第三級毒品，罪嫌重大，且所犯係最輕本刑5 年以上有期
    徒刑罪，有事實足認勾串共犯及證人之虞，為保全聲請人接
    受審判，使審理中之證人、共犯之證言純潔不受污染，並使
    審判程序得以順利進行，其他強制處分又無法替代而達此目
    的，是聲請人確有羈押原因、理由及必要性，已如上述，復
    無刑事訴訟法第114 條所列各款所定不得駁回具保聲請停止
    羈押之情形，是承審本案受命法官之羈押並禁止接見及通信
    之處分核無違誤，聲請人所請，自屬無據，為無理由，應予
    駁回。
七、依刑事訴訟法第416條第4項、第412條裁定如主文。
中    華    民    國   100    年    11     月    3    日
                  刑事第六庭審判長  法  官  張道周
                                    法  官  張志偉
                                    法  官  陳嘉臨
上列正本證明與原本無異。
本件不得抗告。
中    華    民    國   100    年    11    月    3     日
                                    書記官  黃郁萍